臺灣板橋地方法院刑事判決　　　　　　　 94年度訴字第909號
公　訴　人　臺灣板橋地方法院檢察署檢察官
被　　　告　甲○○
上列被告因違反毒品危害防制條例案件，經檢察官提起公訴（94
年度核退毒偵字第806 號），本院以簡式審判程序審理，判決如
下：
    主  文
甲○○施用第一級毒品，累犯，處有期徒刑拾月；又施用第二級
毒品，累犯，處有期徒刑陸月，扣案之第二級毒品安非他命壹包
（驗餘毛重柒點貳貳肆公克）沒收銷燬之，玻璃球壹個沒收之。
應執行有期徒刑壹年貳月，扣案之第二級毒品安非他命壹包（驗
餘毛重柒點貳貳肆公克）沒收銷燬之，玻璃球壹個沒收之。
    事  實
一、甲○○前於民國91年間因施用第一、二級毒品案件，經本院
    以91年度訴字第590 號判處有期徒刑7 月、4 月，應執行有
    期徒刑10月確定，已於93年8 月9 日縮刑期滿執行完畢。上
    開施用毒品案件，並經本院以91年度毒聲字第596 號裁定令
    入戒治處所施以強制戒治，嗣因停止戒治並交付保護管束，
    於92年9 月8 日期滿未經撤銷，視為強制戒治期滿執行完畢
    。詎仍不知悔改，於上開強制戒治執行完畢後5 年內，仍基
    於施用第一級毒品海洛因之犯意，於94年1 月20日2 時5 分
    許（起訴書誤載為94年1 月19日）為警採尿前回溯26小時內
    之某時許（詳細時間不詳），在臺北縣板橋市○○路某處之
    朋友住處內，以將海洛因摻入香菸內點燃吸用之方式，施用
    第一級毒品海洛因1 次；另基於施用第二級毒品安非他命之
    犯意，於94年1 月18日晚上某時許，在其臺北縣板橋市○○
    街49巷3 號9 樓住處內，以將安非他命置於吸食器玻璃球內
    燒烤吸聞所生煙霧之方式，施用第二級毒品安非他命1 次。
    為警於94年1 月19日23時40分許，在臺北縣板橋市○○路2
    段124 巷與莊敬路口查獲，並扣得第二級毒品安非他命1 包
    （驗餘毛重7.224 公克），及甲○○所有、供其施用第二級
    毒品安非他命所用之玻璃球1 個，經警採集其尿液送驗，發
    現呈鴉片類及安非他命類藥物之陽性反應，始偵悉上情。
二、案經臺北縣政府警察局海山分局報請臺灣板橋地方法院檢察
    署檢察官偵查起訴。本院於準備程序進行中，被告就被訴事
    實為有罪之陳述，經告知簡式審判程序之旨，並聽取當事人
    意見後，合議庭裁定由受命法官獨任進行簡式審判程序。
    理  由
一、上揭犯罪事實，業據被告於本院審理時坦承不諱，並有第二
    級毒品海洛因1 包（驗餘毛重7.224 公克）、玻璃球1 個扣
    案可資佐證，又被告為警查獲後，經採集其尿液送驗結果，
    呈鴉片類及安非他命類藥物陽性反應，有臺灣檢驗科技股份
    有限公司於94年2 月22日出具之濫用藥物尿液檢驗報告1 件
    在卷可證。按海洛因經注射或吸入人體後，約80% 於24 小
    時內自尿中排出，一般而言，尿液中能否驗出嗎啡陽性反應
    與其投與量、投與途徑、採尿時間、個人體質及檢測方法之
    靈敏度有關，國外曾有文獻報導注射6 毫克之海洛因鹽酸鹽
    ，其代謝物嗎啡之平均可檢出時限約為26小時；又甲基安非
    他命經口服投與後約70% 於24小時內自尿中排出，約90% 於
    96小時內自尿中排出，由於甲基安非他命成分之檢出與其投
    與方式、投與量、個人體質、採尿時間與檢測儀器之精密度
    等諸多因素有關，因此僅憑尿液中呈安非他命陽性反應，並
    無法確實推算吸食時間距採集時間之長短，惟依上述資料推
    斷，最長可能不會超過4 日，均經行政院衛生署藥物食品檢
    驗局分別以81年9 月8 日（81）藥檢壹字第8114885 號、81
    年2 月8 日（81）藥檢一字第001156號函述綦詳，為本院職
    務上所已知。被告上開採尿送驗結果，既呈鴉片類及安非他
    命類藥物陽性反應，足以擔保其所供承曾施用第一級毒品海
    洛因、第二級毒品安非他命之自白，確與事實相符。惟就其
    施用第一級毒品海洛因之時點，被告於本院審理時，固供稱
    係於94年1 月18日上午施用，然本件查獲後，警員採集被告
    尿液之時間係94年1 月20日2 時5 分許，此觀警詢筆錄之記
    載甚明（見94年度核退毒偵字第806 號卷第15頁），經核已
    逾上揭可從尿液中檢出海洛因之平均26小時時限，參酌被告
    於警詢時先係否認施用毒品，迄本院審理時始改口坦承有施
    用海洛因，而本院審理時距被告行為時有相當時日，難保被
    告無記憶錯誤之可能，乃依上揭平均可檢出時限，認定被告
    係於為警採尿前回溯26小時內之某時許施用第一級毒品海洛
    因。此外，被告前經本院以91年度毒聲字第596 號裁定令入
    戒治處所施以強制戒治，嗣因停止戒治並交付保護管束，於
    92年9 月8 日期滿未經撤銷，視為強制戒期滿等情，亦有刑
    案資料查註紀錄表、全國施用毒品案件紀錄表、臺灣高等法
    院被告前案紀錄表各1 件存卷可參。綜上，本案事證明確，
    被告犯行堪予認定，應依法論科。
二、按海洛因、安非他命分別係屬毒品危害防制條例第2 條第2
    項第1 款、第2 款所定之第一級、第二級毒品，是核被告所
    為，係犯毒品危害防制條例第10條第1 項之施用第一級毒品
    罪，及同條第2 項之施用第二級毒品罪。其持有第一級毒品
    海洛因、第二級毒品安非他命之低度行為，為施用之高度行
    為所吸收，均不另論罪。所犯上開二罪，犯意各別，行為互
    殊，應予分論併罰。又被告前於91年間因施用第一、二級毒
    品案件，經本院以91年度訴字第590 號判處有期徒刑7 月、
    4 月，應執行有期徒刑10月確定，已於93年8 月9 日縮刑期
    滿執行完畢等情，有臺灣高等法院被告全國前案紀錄表可稽
    ，其於5 年以內，再犯本件有期徒刑以上之罪，為累犯，應
    依刑法第47條規定加重其刑。爰審酌被告前因施用毒品，曾
    獲不起訴處分之寬典，復又施用毒品，經法院論罪科刑，且
    經執行完畢，仍不能戒除毒癮，再次漠視法令而犯本罪，顯
    見其自制力薄弱，惟其施用毒品所生危害，實以自戕身心健
    康為主，對於他人生命、身體、財產等法益，尚無直接明顯
    之重大實害，兼衡其智識程度、犯罪之動機、目的、手段，
    暨犯罪後之態度等一切情狀，分別量處如主文所示之刑，並
    定其應執行刑，以示懲儆。扣案之安非他命1 包（驗餘毛重
    7.224 公克），為本件查獲之第二級毒品，有行政院衛生署
    管制藥品管理局94年6 月16日管檢字第0940004996號函及檢
    驗成績書各1 件在卷可憑，不問屬於犯人與否，應依毒品危
    害防制條例第18條第1 項前段沒收銷燬之。至玻璃球1 個，
    係吸食器之一部分，為被告所有，供其犯本件施用第二級毒
    品罪所用之物，此據被告供承在卷，爰依刑法第38條第1 項
    第2 款規定諭知沒收之。
據上論斷，應依刑事訴訟法第273 條之1 第1 項、第299 條第1
項前段，毒品危害防制條例第10條第1 項、第2 項、第18條第1
項前段，刑法第11條前段、第47條、第51條第5 款，第38條第1
項第2 款，判決如主文。
本案經檢察官李吉祥到庭執行職務。
中　　華　　民　　國　　94　　年　　6 　　月　　22　　日
                  刑事第十九庭　法　官　朱嘉川
以上正本證明與原本無異。
如不服本判決，應於判決送達後10日內，向本院提出上訴狀。
                                書記官　陳聖儒
中　　華　　民　　國　　94　　年　　6 　　月　　22　　日
附錄本案論罪科刑法條全文：
毒品危害防制條例第10條：
施用第一級毒品者，處6 月以上5 年以下有期徒刑。
施用第二級毒品者，處3 年以下有期徒刑。
